【裁判字號】    89,易,2802
【裁判日期】    891129
【裁判案由】    傷害
【裁判全文】
臺灣臺南地方法院刑事判決                        八十九年度易字第二八二號
    公  訴  人  臺灣臺南地方法院檢察署檢察官
    被      告  甲○○
右列被告因傷害案件，經檢察官提起公訴（八十九年度偵字第一一六八八號），本院
判決如左：
    主  文
甲○○傷害人之身體，處有期徒刑肆月，如易科罰金，以參佰元折算壹日。
    事  實
一、甲○○於民國八十九年十月九日九時許，在臺南縣歸仁鄉○○路六百零七之一號
    前，因債務問題與乙○○發生爭執，竟基於傷害之犯意，以推擠之方式將乙○○
    摔倒在地，致其受有右後頂部頭皮血腫、前胸挫傷及右大拇指關節疼痛等傷害。
二、案經乙○○訴請臺灣臺南地方法院檢察署檢察官偵查起訴。
    理  由
一、訊據被告甲○○對於右揭時地與告訴人乙○○發生衝突，互相推撞，告訴人因而
    跌倒，其將她按在地上等情供承不諱，惟矢口否認其他傷害犯行，辯稱：當時伊
    沒有用拳頭打她，也不知為何她的頭部及胸部會受傷，且伊也因此受有右肩拉傷
    之傷害，有驗傷診斷書一紙可憑云云。經查右揭事實業據告訴人於警、偵訊時及
    本院審理時指訴在卷，而告訴人因此受有上揭傷害，並有國立成功大學醫學院附
    設醫院診斷證明書一紙附卷可稽，並為被告於警、偵訊時及本院審理時自承：案
    發時確因告訴人向其索討債務，因而將告訴人摔倒在地，並以手將告訴人按於地
    上等情無訛。被告雖以並未毆打告訴人，不知其為何胸部及頭部會受傷等語置辯
    ，然案發當時被告既因債務問題憤而將告訴人摔倒在地，並將告訴人按於地上，
    已如前述，則告訴人指訴被告進而以手毆打，導致其因摔倒及被毆而受有上揭傷
    害一節，應屬不違常理而堪採信。至被告雖陳稱：其亦受有傷害等語，並提出驗
    傷診斷書為憑，縱亦屬實，應屬被告是否對告訴人訴追之問題，對被告所已成立
    之上揭犯行不生影響，是以被告所辯無非事後卸責之詞，不足採信，本件事證已
    甚明確，被告犯行應堪認定。
二、核被告甲○○傷害人之身體，所為係犯刑法第二百七十七條第一項之罪。爰審酌
    被告犯罪之動機、目的、手段、所生危害、其與告訴人發生爭執因而傷害告訴人
    之緣由、與告訴人關係、告訴人所受傷害情形及被告犯後僅供承部分犯行等一切
    情狀，量處如主文所示之刑，並諭知易科罰金之折算標準，以資懲儆。
據上論斷，應依刑事訴訟法第二百九十九條第一項前段，刑法第二百七十七條第一項
、第四十一條，罰金罰鍰提高標準條例第一條前段、第二條，判決如主文。
中    華    民    國      八十九    年      十一        月    二十九    日
                              臺灣臺南地方法院刑事第四庭
                                  法      官  楊  惠  芬
右正本證明與原本無異。
如不服本判決，應於送達後十日內向本院提出上訴狀。
  書  記  官  陳  俊  元
中    華    民    國      八十九    年      十一        月     三十     日
附錄本案論罪科刑法條全文：
刑法第二百七十七條第一項：
傷害人之身體或健康者，處三年以下有期徒刑、拘役或一千元以下罰金。


司法院資訊處製作；財團法人民間司法改革基金會備份。
